【裁判字號】    97,訴,255
【裁判日期】    970430
【裁判案由】    違反毒品危害防制條例
【裁判全文】
臺灣嘉義地方法院刑事判決        九十七年度訴字第二五五號
公  訴  人  臺灣嘉義地方法院檢察署檢察官
被      告  甲○○
                    生）
                    號
                    十二號
上列被告因違反毒品危害防制條例案件，經檢察官提起公訴（九
十七年度毒偵字第五四二號），因被告於本院準備程序中就被訴
事實為有罪之陳述，經本院合議庭裁定由受命法官獨任以簡式審
判程序審理判決如下：
    主  文
甲○○施用第一級毒品，累犯，處有期徒刑玖月。
    事  實
一、甲○○前於民國九十年間，因施用毒品案件，經本院以九十
    年度毒聲字第三一六號裁定令入勒戒處所施以觀察、勒戒後
    ，認無繼續施用毒品之傾向，於九十年四月十一日執行完畢
    釋放。復於九十二年間因施用毒品案件，經本院以九十二年
    度毒聲字第三五一號裁定令入戒治處所施以強制戒治，刑事
    部分則另案由本院於九十二年七月十七日以九十二年度訴字
    第二七一號判決判處有期徒刑一年確定，嗣其強制戒治處分
    因毒品危害防制條例之修正而於九十三年一月九日經檢察官
    指揮免予繼續執行，視為強制戒治已執行完畢，接續執行上
    開施用毒品罪刑，迄九十三年十二月二十七日縮刑期滿執行
    完畢。又因施用毒品及竊盜案件，分別經本院以九十四年度
    訴字第三二○號判處有期徒刑八月確定、以九十四年度訴字
    第六二一號判處有期徒刑九月確定、以九十四年度易字第三
    七六號判處有期徒刑七月確定，後二罪經裁定應執行有期徒
    刑一年三月確定，並與前一罪（有期徒刑八月）接續執行，
    於九十六年四月十三日縮短刑期假釋出監，於九十六年六月
    二十日假釋期滿，未經撤銷假釋，其未執行之刑，以已執行
    論而執行完畢。詎甲○○仍不知悔改，竟於上揭強制戒治執
    行完畢後五年內，基於施用第一級海洛因毒品之犯意，於九
    十七年一月十五日下午三時三十三分許往前回溯三日內某時
    （不含為警查獲後之時間），在嘉義縣中埔鄉○○村○○街
    二十九巷六十二號住處，以針筒注射之方式，施用海洛因毒
    品一次。嗣經警採集其尿液送驗結果呈嗎啡陽性反應，始知
    上情。
二、案經嘉義市警察局第一分局報告臺灣嘉義地方法院檢察署檢
    察官偵查起訴。
    理  由
一、本件係經被告甲○○於本院準備程序中就被訴事實為有罪之
    陳述，經本院合議庭裁定由受命法官獨任以簡式審判程序加
    以審理，則依據刑事訴訟法第二百七十三條之二、同法第一
    百五十九條第二項之規定，不適用傳聞法則有關限制證據能
    力之相關規定，合先敘明。
二、上開犯罪事實，業據被告坦承不諱，且其為警查獲後所排放
    之尿液，經以酵素免疫法（ＥＩＡ）初步篩檢及氣相層析質
    譜法（ＧＣ／ＭＳ）確認鑑定，檢驗結果確呈嗎啡之陽性反
    應，有正修科技大學超微量研究科技中心九十七年二月二十
    六日檢驗報告及代號與真實姓名對照表各一紙（參見警卷第
    五頁至第六頁）在卷可資佐證，足認被告上開任意性自白與
    事實相符。本件事證明確，被告犯行堪以認定。
三、被告前因施用毒品案件，經本院以九十年度毒聲字第三一六
    號裁定令入勒戒處所施以觀察、勒戒後，認無繼續施用毒品
    之傾向，於九十年四月十一日執行完畢釋放。復於九十二年
    間因施用毒品案件，經本院以九十二年度毒聲字第三五一號
    裁定令入戒治處所施以強制戒治，嗣因毒品危害防制條例之
    修正而於九十三年一月九日經檢察官指揮免予繼續執行，視
    為強制戒治已執行完畢一節，有臺灣高等法院被告前案紀錄
    表在卷可按，又於五年內再犯本件施用毒品犯行，依毒品危
    害防制條例第二十三條第二項規定，應依法逕行追訴處罰。
    而查海洛因為毒品危害防制條例第二條第二項第一款所定之
    第一級毒品，故核被告所為，係犯毒品危害防制條例第十條
    第一項之施用第一級毒品罪。被告持有海洛因以施用，其持
    有之低度行為，應為施用之高度行為所吸收，不另論罪。而
    其曾於九十二年間因施用毒品案件，經本院於九十二年七月
    十七日以九十二年度訴字第二七一號判決判處有期徒刑一年
    確定，於九十三年十二月二十七日縮刑期滿執行完畢；又因
    施用毒品及竊盜案件，分別經本院以九十四年度訴字第三二
    ○號判處有期徒刑八月確定、以九十四年度訴字第六二一號
    判處有期徒刑九月確定、以九十四年度易字第三七六號判處
    有期徒刑七月確定，後二罪經裁定應執行有期徒刑一年三月
    確定，並與前一罪（有期徒刑八月）接續執行，於九十六年
    四月十三日縮短刑期假釋出監，於九十六年六月二十日假釋
    期滿，未經撤銷假釋，其未執行之刑，以已執行論而執行完
    畢一節，有上開被告前案紀錄表一份在卷可稽，其於受徒刑
    之執行完畢後，五年以內故意再犯本件有期徒刑以上之罪，
    為累犯，應依法加重其刑。爰審酌被告曾因施用毒品經裁定
    觀察、勒戒、強制戒治及判處徒刑執行完畢，猶未知警惕而
    再犯本案，足見其未徹底戒除施用毒品之惡習，惟念及施用
    毒品本質上係戕害自身健康之行為，尚未嚴重破壞社會秩序
    或侵害他人權益，且被告坦承犯行、犯後態度尚屬良好暨其
    犯罪之動機、目的、手段、智識程度等一切情狀，量處如主
    文所示之刑。
四、據上論斷，應依刑事訴訟法第二百七十三條之一第一項、第
    二百九十九條第一項前段，毒品危害防制條例第十條第一項
    ，刑法第十一條前段、第四十七條第一項，判決如主文。
本案經檢察官徐鈺婷到庭執行職務。
中    華    民    國  九十七  年    四    月   三十   日
                  刑事第四庭    法  官  吳育霖
上列正本證明與原本無異。
如不服本判決，應於判決送達後十日內向本院提出上訴狀，上訴
書狀依法應敘述具體理由，如未敘述具體理由者，應於上訴期間
屆滿後二十日內補提理由書於本院（均應附繕本）。告訴人或被
害人如對於本判決不服者，應具備理由請求檢察官上訴，其上訴
期間之計算係以檢察官收受判決正本之日期為準。
中    華    民    國  九十七  年    四    月   三十   日
                                書記官  林美芳
附錄本案論罪科刑法條：
毒品危害防制條例第十條
施用第一級毒品者，處六月以上五年以下有期徒刑。
施用第二級毒品者，處三年以下有期徒刑


司法院資訊處製作；財團法人民間司法改革基金會備份。
